Inventaris van archieven van het ministerie van Defensie (en de taakvoorganger ministerie van Oorlog), deel 1, (1898) 1945-1996
Nationaal Archief, Den Haag
- Krijgsmachtonderdeel Koninklijke Landmacht
  - NATCO
    - Territoriaal Bevelhebber Zuid
      - Het overnemen van de gebouwen door nieuwe bevelhebbers, 1946, 1948-1949, 1952; 1062; 1 omslag
      - Het voorbereiden van de uitvoering van het Militair Gezag, 1946-1948, 1951-1952; 1063; 1 omslag
      - Het opstellen van verslagen inzake schietoefeningen, 1946-1953; 1064; 1 omslag
      - Het opstellen van algemene gedragsregels voor het vervoer per spoor, per auto en per schip van naar Nederlands Oost-Indië vertrekkende onderdelen, 1947-1948; 1065; 1 omslag
      - Het voorbereiden van het verlenen van militaire bijstand bij watersnood, 1947-1948, 1950; 1066; 1 pak
      - Het opleiden van Nationale Reserve Eenheden in Zeeland, Noord-Brabant en Limburg, 1948-1949; 1067; 1 omslag
      - Het verkennen van de Peel-Raamstelling, 1948-1950; 1068; 1 omslag
      - Het opstellen van overzichten van de verrichtte werkzaamheden door de districts-psychiater, 1948-1951; 1069; 1 omslag
      - Het opstellen van aanwijzingen voor de verbindingsdienst in het kader van Plan Leeuw III, 1950; 1070; 1 omslag
      - Het uitvoeren en verslagleggen van de oefeningen Thialf, Thor en herhalingsoefeningen, 1950; 1071; 1 omslag
      - Notulen en agenda's van vergaderingen met de bevelhebbers in de militaire afdelingen en andere autoriteiten, 1950-1951; 1072; 1 omslag
      - Het instellen, opheffen en wijzigen van krijgsmachtonderdelen, ressorterend onder de Territoriaal Bevelhebber Zuid, 1950-1953; 1073-1074; 1 omslag en 1 pak
        - 1950-1953 I, 1073
        - 1950-1953 II, 1074; 1 pak
      - Het corresponderen inzake militaire bijstand in geval van onlusten, branden en watersnood, 1951-1953; 1075; 1 omslag
      - Het verlenen van noodhulp tijdens de Watersnoodramp 1953, 1076; 1 omslag
      - Verklaring van vernietiging van archiefbescheiden, 1995; 1077; 1 omslag
    - Territoriaal Bevelhebber West
      - Het mobiliseren van de Verzetsgroep Kempenaar voor deelname aan de Binnenlandsche Strijdkrachten, 1945; 1078; 1 omslag
      - Het opstellen van een overzicht van Nederlanders die tijdens de Duitse bezetting zeer positieve daden van verzet hebben gepleegd, 1945; 1079; 1 omslag
      - Het opstellen van richtlijnen voor het beheer en het beheren van interneringskampen, 1945-1946; 1080; 1 omslag
      - Het opstellen van een overzicht van geëxecuteerde Nederlanders tijdens de Duitse bezetting, 1945-1946; 1081; 1 omslag
      - Het opstellen van richtlijnen voor het verlenen van militaire bijstand, 1945-1946; 1082; 1 omslag
      - Het verzamelen van inlichtingen inzake krijgsmachtonderdelen, 1945-1947; 1083; 1 omslag
      - Het oprichten en wijzigen van krijgsmachtonderdelen ressorterend onder de Territoriaal Bevelhebber West, 1945-1947, 1950-1955, 1964, 1972-1975; 1084-1086; 1 pak en 2 omslagen
        - 1945-1947 I, 1084
        - 1945-1947 II, 1085
        - 1950-1955, 1964, 1972-1975, 1086; 1 pak
      - Het verlenen van militaire bijstand in Amsterdam, 1946-1947; 1087; 1 omslag
      - Het opstellen van instructies voor inlichtingenofficieren, 1946-1947; 1088; 1 omslag
      - Het opstellen van een oefenschema ten behoeve van de opleiding Territoriale Bataljons, 1947; 1089; 1 omslag
      - Het uitkiezen van verdedigingslijnen binnen Nederland, 1948-1955; 1090; 1 omslag
      - Het opstellen van orders, 1948-1974; 1091-1093; 3 omslagen
        - Veiligheidsorders 1948-1974, 1091
        - Staforders 1951-1952, 1092
        - Orders voor militaire operaties 1953-1955, 1093
      - Het opstellen van operationele bevelen, 1949-1955; 1094; 1 omslag
      - Het voorbereiden van beleid inzake de evacuatie van burgerbevolking, 1950-1951; 1095; 1 omslag
      - Het uitvoeren en verslagleggen van oefeningen, 1950-1975; 1096-1099; 1 pak en 3 omslagen
        - Exit-Para en Reduit 1954-1955, 1096
        - Herhalingsoefeningen, Circuit, Drietand, Exit-Para, Vlaamse Gaai, Marathon West, Fallex en Wintex 1950-1975, 1097; 1 pak
        - Valk en Vlaamse Gaai 1951-1955, 1968, 1098
        - Zwarte Piet 1950-1955, 1099
      - Het opstellen van instructies inzake vervoer, 1950-1975; 1100; 1 omslag
      - Het uitbrengen van verslagen inzake stafvergaderingen en verslagen van de Territoriaal Bevelhebber West, 1950-1975; 1101; 1 omslag
      - Het opstellen van verslagen van vergaderingen van werkgroepen, ressorterend onder de Territoriaal Bevelhebber West, 1950-1966, 1968-1971 en 1973-1975; 1102; 1 pak
      - Het huisvesten en legeren van troepen bij militaire operaties, 1950-1975; 1103; 1 omslag
      - Het opstellen van geneeskundige aanwijzingen in gezagsgebieden, 1951; 1104; 1 omslag
      - Het uitbrengen van logistieke rapporten en aanwijzingen bij mobilisatie, 1951; 1105; 1 omslag
      - Het voorbereiden van een Koninklijk Besluit inzake de uitoefening van het militair gezag, 1951-1954; 1106; 1 omslag
      - Het opstellen van vredesinstructies en operationele voorschriften, 1951-1955, 1969; 1107; 1 omslag
      - Notulen van de vergaderingen van de Sectiehoofden, 1951-1955, 1963-1975; 1108-1109; 2 pakken
        - 1951-1955, 1963-1966, 1108
        - 1967-1975, 1109
      - Het oprichten, reorganiseren en opheffen van troepen en brigades, 1951-1975; 1110; 1 omslag
      - Het overnemen van gebouwen van andere dienstonderdelen, 1952-1954; 1111; 1 omslag
      - Het nemen van beschermingsmaatregelen tijdens de Watersnoodramp 1953, 1112; 1 omslag
      - Het verslag doen van een bijeenkomst met alle Territoriale Bevelhebbers inzake het beschermen van de bevolking en de burgelijke verdediging, 1954; 1113; 1 omslag
      - Het opstellen van richtlijnen inzake beveiliging, bewaking en veiligheid, 1955-1970; 1114; 1 omslag
      - Het opstellen van verbindingsinstructies Territoriaal Bevelhebber West voor het Algemeen Verbindingsstelsel Koninklijke Landmacht in vredestijd, 1966; 1115; 1 omslag
        5.050-0165-01 de minister van Defensie
        5.050-0241-01 de minister van Defensie
      - Het opstellen van verslagen over de jaren 1967 en 1968, 1968-1969; 1116; 1 omslag
      - Het verrichten van onderzoek naar een nieuwe territoriale structuur van het Nationaal Territoriaal Commando, 1972-1973; 1117; 1 pak
      - Het opstellen van een draaiboek voor het 25-jarig regeringsjubileum van koningin Juliana, 1973; 1118; 1 pak
      - Verklaringen van vernietiging van archiefbescheiden, 1994; 1119; 1 omslag
    - 301 Verzorgingscommando
      - Het opstellen van een veiligheidsorder van blijvende aard, 1973; 1120; 1 omslag
      - Het opstellen van (half)jaarverslagen over de jaren 1973, 1976-1978 en 1988-1991, 1973, 1977-1979, 1989-1992; 1121; 1 omslag
      - Het overnemen van de gebouwen door nieuwe commandanten, 1975-1993; 1122; 1 omslag
      - Het opstellen van een voorstel tot wijziging van de organisatie van 301, 302 en 303 verzorgingscommando, 1978; 1123; 1 omslag
      - Het opstellen van het ARBO-jaarverslag over 1992, 1993; 1124; 1 omslag
      - Het opstellen van een formatierapport, 1993; 1125; 1 omslag
      - Verklaring van vernietiging van archiefbescheiden, 1995; 1126; 1 omslag
  - Infanterieonderdelen
    De Infanterie is een wapeneenheid binnen de Koninklijke Landmacht. Haar taak is het voeren van het gevecht onder alle weersomstandigheden. Het gevecht kan bestaan uit de aanval, de verdediging en het vertragende gevecht. Daarnaast behoren patrouillewerk en bewakingsopdrachten tot het takenpakket van de infanterieonderdelen.
    - 14 Bataljon Infanterie Menno van Coehoorn
      - Het opstellen van alarminstructies, 1952-1960; 1127; 1 omslag
      - Het opstellen van een vaste order, 1953; 1128; 1 omslag
      - Het uitvoeren en verslagleggen van de oefeningen Proef-ballon en Lage Lopau, 1953-1959; 1129; 1 omslag
      - Het reorganiseren van ondergeschikte onderdelen, 1953-1960; 1130; 1 omslag
      - Notulen van de vergaderingen van het 14 Bataljon Infanterie Menno van Coehoorn, met bijlagen, 1953-1960; 1131; 1 omslag
      - Verklaring van vernietiging van archiefbescheiden, 1993; 1132; 1 omslag
    - 15 Bataljon Stoottroepen
      - Het opstellen van een veiligheidsorder, 1950-1955; 1133; 1 omslag
      - Het reorganiseren van ondergeschikte onderdelen, 1950-1960; 1134; 1 omslag
      - Het opstellen van orders in geval van watersnood, 1951; 1135; 1 omslag
      - Het opstellen van alarminstructies, 1955-1960; 1136; 1 omslag
      - Het uitvoeren en verslagleggen van de oefeningen Pimperneel, Bergse Maas I, Vogelsang, Maas-Waal, Budel II en herhalings- en alarmoefeningen, 1955-1960; 1137; 1 omslag
      - Het opstellen van vaste orders en verzorgingsbevelen, 1959; 1138; 1 omslag
      - Verklaring van vernietiging van archiefbescheiden, 1993; 1139; 1 omslag
    - Bewakingskorps Landmacht
      - Het opstellen van verslagen inzake dienstreizen betreffende controles, vergaderingen, verkenning, inspectie en uitbetalingen, 1950-1951; 1140; 1 pak
      - Het opstellen van verslagen van vergaderingen en bezoeken aan legerkampen, 1950-1951; 1141; 1 omslag
      - Het legeren en huisvesten van bewakingskorpsen, 1950-1954; 1142; 1 omslag
      - Het oprichten en reorganiseren van Bewakingskorps Landmacht, 1950-1954; 1143; 1 omslag
      - Het vaststellen en wijzigen van de organisatie, 1950-1955; 1144; 1 omslag
      - Notulen van vergaderingen met de afdelingscommandanten, 1950-1955; 1145; 1 omslag
      - Het opstellen van een veiligheidsregeling, 1951; 1146; 1 omslag
      - Het overnemen van bewaking, 1951-1953; 1147; 1 omslag
      - Het opstellen van richtlijnen voor de kaderopleiding en het opstellen van oefenschema's, 1951-1954; 1148; 1 omslag
      - Het uitvoeren en organiseren van oefeningen, 1951-1954; 1149-1151; 3 omslagen
        - Oefeningen op bruggen en gebouwen 1951-1954, 1149
        - Alarmoefeningen 1953-1954, 1150
        - Het Sabotage-oefening en oefening van de Nationale Reserve 1951-1953, 1151
      - Het opstellen van vaste en veiligheidsorders, 1952-1954; 1152; 1 omslag
      - Het houden van honden voor bewakingsdoeleinden, 1953-1954; 1153; 1 omslag
      - Het wijzigen van krijgsmachtonderdelen, ressorterend onder het Bewakingskorps Landmacht, 1954; 1154; 1 omslag
    - 4 Depot Infanterie
      - Het verplaatsen van de 4 Depot Infanterie, 1946, 1965-1967; 1155; 1 omslag
      - Het wijzigen van de organisatie, 1946-1948, 1964-1967; 1156; 1 omslag
      - Het uitvoeren en verslagleggen van oefening Quick-train, 1953, 1964-1966; 1157; 1 omslag
    - 11 Gevechtsgroep (inclusief 41 Gevechtsgroep)
      - Het uitvoeren en verslagleggen van de oefeningen Torenklok III, Blanco, Alpha Nux en Distel-Noord, 1951-1957; 1158; 1 omslag
      - Het opstellen van vaste orders voor de 41 Regiments Infanterie, 1952-1953; 1159; 1 omslag
      - Het reorganiseren en opheffen van de 41 Gevechtsgroep, 1954-1957; 1160; 1 omslag
      - Het opstellen van inlichtingen- en alarmorders, 1957; 1161; 1 omslag
      - Verklaring van vernietiging van archiefbescheiden, 1994; 1162; 1 omslag
    - Infanterieschool
      - Het opstellen van veiligheidsrapporten, 1948-1950; 1163; 1 omslag
      - Het opstellen van verslagen inzake cursussen, 1948-1968; 1164; 1 pak
      - Het oprichten en in stand houden van de infanterieschool, 1948-1970; 1165; 1 omslag
      - Het uitbrengen van de bataljonsorder, 1949; 1166; 1 omslag
      - Het huisvesten en onderhouden van de Infanterieschool, 1949-1969; 1167; 1 omslag
      - Het opstellen van een ontwerpplan voor de verdere vorming vam het Wapen der Infanterie, 1950-1960; 1168; 1 omslag
      - Het uitbrengen van verslagen inzake oefeningen, 1950-1964; 1169; 1 omslag
      - Het reorganiseren van de Infanterieschool, 1951, 1956-1957; 1170; 1 omslag
      - Het opstellen van instructies voor het verlenen van militaire bijstand, 1953; 1171; 1 omslag
      - Het opstellen van verslagen inzake de oefeningen Torenklok III, Mo-biel, Torenvalk en Edelman, 1957, 1963-1969; 1172; 1 omslag
      - Het uitbrengen van jaarverslagen over de jaren 1967 en 1968, 1968-1969; 1173; 1 omslag
    - Infanterie Schietkamp
      - Het opstellen van veiligheidsinstructies, 1950-1958; 1174; 1 omslag
      - Het vaststellen en wijzigen van de organisatie van het Infanterie Schietkamp, 1950-1968; 1175; 1 omslag
      - Het organiseren van schietoefeningen, 1951-1958; 1176; 1 omslag
      - Het overdragen van gebouwen van het Infanterie Schietkamp, 1952-1960; 1177; 1 omslag
      - Het opstellen van een alarmregeling, 1953; 1178; 1 omslag
      - Het opstellen van vaste orders, 1953; 1179; 1 omslag
      - Het opstellen van schietinstructies, 1953-1957; 1180; 1 omslag
      - Verklaring van vernietiging van archiefbescheiden, 1993; 1181; 1 omslag
    - Kaderschool Infanterie
      - Het opstellen van voorschriften betreffende de te geven cursussen, 1945-1946, 1953-1955; 1182; 1 omslag
      - Het oprichten en wijzigen van de organisatie van de kaderschool Zeeburg, 1946-1955; 1183; 1 omslag
      - Het opstellen van opleidingsgangen voor officieren, onderofficieren, dienstplichtig en reserveplichtig personeel, 1953; 1184-1185; 2 pakken
        - 1953 I, 1184
        - 1953 II, 1185
      - Het opstellen van een vernielingsplan, 1953; 1186; 1 omslag
      - Het opstellen van vaste orders, 1953; 1187; 1 omslag
      - Het opstellen van alarmorders, 1953-1955; 1188; 1 omslag
      - Het vaststellen van grondslagen voor de individuele opleiding van dienstplichtigen, 1955; 1189; 1 omslag
      - Het opstellen van opleidingsadviezen, 1957; 1190; 1 omslag
      - Verklaring van vernietiging van archiefbescheiden, 1993; 1191; 1 omslag
    - 1 Kaderschool Infanterie
      - Het opstellen van lesmateriaal voor de halfjaarlijkse kaderopleiding, 1946-1948; 1192; 1 pak
      - Het oefenen voor het verlenen van militaire bijstand, 1946-1950; 1193; 1 pak
      - Het vaststellen en wijzigen van de organisatie, 1946-1952; 1194; 1 omslag
      - Het voorbereiden van het verlenen van militaire bijstand, 1946-1952; 1195; 1 pak
      - Het opstellen van veiligheidsorders, 1948; 1196; 1 omslag
      - Het vaststellen van de oorlogsorganisatie in het kader van Plan Leeuw, 1949-1950; 1197; 1 omslag
      - Het verplaatsen van de 1 Kaderschool Infanterie naar de Kolonel Palmkazerne te Bussum, 1951; 1198; 1 omslag
      - Verklaring van vernietiging van archiefbescheiden, 1993; 1199; 1 omslag
    - 2 Kaderschool Infanterie
      - Het voobereiden van en oefenen voor het verlenen van militaire bijstand, 1946-1948; 1200; 1 omslag
      - Het vaststellen en wijzigen van de organisatie, 1947-1952; 1201; 1 omslag
      - Het opstellen van vaste en veiligheidsorders, 1949-1952; 1202; 1 omslag
      - Het uitvoeren en verslagleggen van de oefening Bezetting Moerdijkbruggen, 1950-1951; 1203; 1 omslag
      - Het opstellen van halfjaarverslagen, 1951; 1204; 1 omslag
      - Verklaring van vernietiging van archiefbescheiden, 1993; 1205; 1 omslag
    - Opleidingscentrum Infanterie
      - Het wijzigen van de organisatie van het Opleidingscentrum Infanterie, 1970-1979; 1206; 1 pak
      - Het opstellen van vaste orders, 1971-1972; 1207; 1 omslag
      - Het behouden van het vaandel van de School Reserve Officieren Infanterie als eigen vaandel, 1973; 1208; 1 omslag
      - Het opstellen van een alarmregeling, 1973; 1209; 1 omslag
      - Het uitvoeren en verslagleggen van de oefeningen Oversteek en Wintex, 1977-1979; 1210; 1 omslag
      - Het opstellen van jaarverslagen over de jaren 1979-1983, 1980-1984; 1211; 1 omslag
      - Verklaringen van vernietiging van archiefbescheiden, 1992-1993; 1212; 1 omslag
    - 11 Pantserinfanterie Brigade
      - Het oprichten van de 11 Pantserinfanterie Brigade, 1960-1961; 1213; 1 omslag
      - Het opstellen van een alarmorder, 1975; 1214; 1 omslag
      - Het uitvoeren en verslagleggen van de oefeningen Tezamen één, Meetpost, Sennelager en Rhino-Em, 1975-1979; 1215; 1 omslag
      - Het opstellen van operatieplannen, 1976-1979; 1216-1218; 1 omslag en 2 pakken
        - 1976, 1216
        - 1977-1979, 1217
        - 1978-1979, 1218; 1 omslag
      - Het opstellen van vaste orders in oorlogstijd, 1978; 1219; 1 omslag
      - Notulen van vergaderingen van de 11 Pantser Infanterie Brigade, 1979; 1220; 1 omslag
      - Verklaring van vernietiging van archiefbescheiden, 1994; 1221; 1 omslag
    - 12 Pantserinfanterie Bataljon Garde Jagers
      - Het opstellen van orders, 1953-1956; 1222-1224; 3 omslagen
        - Alarmorders 1953, 1956, 1222
        - Bivakorders 1953-1956, 1223
        - Veiligheidsorders 1955-1956, 1224
      - Het opstellen van bevelen voor militaire bijstand bij watersnood, 1953, 1954, 1956; 1225; 1 omslag
      - Het oprichten van het 12 Pantserinfanterie Bataljon Garde Jagers, 1953-1957; 1226; 1 omslag
      - Het wijzigen van de naam van onderdelen resorterend onder de 12 Pantserinfanterie Bataljon Garde Jagers, 1953-1957; 1227; 1 omslag
      - Het opstellen van oefeningsmemorandum 2, 1953, 1960; 1228; 1 omslag
      - Het opstellen van een Vernielingscursus, 1954; 1229; 1 omslag
      - Het opstellen van een regeling inzake paraatheid, 1954-1955; 1230; 1 omslag
      - Het wijzigen van de organisatie van krijgsmachtdelen die ressorteren onder het 12 Pantserinfanterie Bataljon Garde Jagers, 1956 en 1959; 1231; 1 omslag
      - Het opstellen van verslagen inzake de oefeningen Hou Doe en Torenklok III, 1957; 1232; 1 omslag
      - Het leveren van commentaar op de bestaande richtlijnen voor opleidingen, 1959; 1233; 1 omslag
      - Verklaringen van vernietiging van archiefbescheiden, 1992-1993; 1234; 1 omslag
    - 13 Pantserinfanterie Bataljon Garde Fuseliers Prinses Irene
      - Het opstellen en wijzigen van de vaste orders, 1952-1954; 1235; 1 omslag
      - Het opstellen van alarmorders, 1953; 1236; 1 omslag
      - Het uitvoeren en verslagleggen van oefeningen, 1954-1955; 1237-1238; 2 omslagen
        - Elspeet en Vogelsang 1954-1955, 1237
        - Rode Haan 1955, 1238
      - Het overdragen van de opstellingen bij Olst, 1956-1958; 1239; 1 omslag
      - Verklaringen van vernietiging van archiefbescheiden, 1988-1993; 1240; 1 omslag
    - 13 Pantserinfanterie Brigade Treinenbataljon
      - Het uitvoeren en verslagleggen van oefening Vul-bus, 1983; 1241; 1 omslag
      - Verklaringen van vernietiging van archiefbescheiden, 1992-1994; 1242; 1 omslag
    - 17 Pantserinfanterie Bataljon Chassé
      - Notulen en agenda's van de vergaderingen van de commandanten van de C-bataljons, 1955-1957; 1243; 1 omslag
      - Het opstellen van een vaste order inzake verblijf aan boord van de MS Zuiderkruis, 1962; 1244; 1 omslag
      - Het voorbereiden van het vertrek van de Brigade Nederlands Nieuw Guinea naar Hollandia, 1962; 1245; 1 pak
      - Het mechaniseren van de 17 Pantser Infanterie Bataljon Chassé, 1964-1965; 1246; 1 omslag
      - Het uitvoeren en verslagleggen van de oefeningen Hink-Stap-(Sprong) en Fine Victoria, 1966, 1978; 1247; 1 omslag
      - Het opstellen van richtlijnen inzake militaire bijstand, 1967, 1978; 1248; 1 omslag
      - Het ontvangen van het West-Duitse 82 Panzer Grenadierbataljon in het kader van uitwisseling, 1972; 1249; 1 omslag
      - Verklaringen van vernietiging van archiefbescheiden, 1993; 1250; 1 omslag
    - 44 Pantserinfanterie Bataljon Johan Willem Friso
      - Het opstellen van een regeling inzake opleidingen, 1948; 1251; 1 omslag
      - Het oprichten, wijzigen en opheffen van krijgsmachtonderdelen ressorterend onder de 44 Pantserinfanterie Bataljon, 1948-1950, 1967; 1252; 1 omslag
      - Het opstellen van aanwijzingen inzake het omvormen van veiligheidsbezettingen en oorlogsonderdelen uit de vredesonderdelen, 1949; 1253; 1 omslag
      - Het opstellen van verslagen van oefeningen, 1949 en 1954-1957; 1254-1255; 2 omslagen
        - Oirschot 1949, 1254
        - Primo, Hoopvol, Klaver-Finale, Eenheid, Demi-Finale en Molshoop 1954-1957, 1255
      - Het opstellen van vaste orders, 1953; 1256; 1 omslag
      - Het opstellen van een alarminstructie, 1953-1954; 1257; 1 omslag
      - Het opstellen van Bataljonsorders, 1953, 1957; 1258; 1 omslag
      - Het opstellen van administratieve aanwijzingen voor het oprichten van nog te vormen parate onderdelen, 1953-1957; 1259; 1 omslag
      - Het opstellen van richtlijnen voor de eerste, tweede en derde opleiding, 1953-1957; 1260; 1 omslag
      - Verklaringen van vernietiging van archiefbescheiden, 1993; 1261; 1 omslag
    - 33 Regiment Infanterie
      - Het oprichten van de 33 Regiment Infanterie, 1952-1953; 1262; 1 omslag
      - Het vaststellen van de oorlogsorganisatie, 1954; 1263; 1 omslag
      - Verkaringen van vernietiging van archiefbescheiden, 1993; 1264; 1 omslag
    - 41 Regiment Infanterie
      - Het oprichten van de Regiments Kaderschool en het opheffen van de 41 Regiment Infanterie, 1953-1956; 1265; 1 omslag
      - Het reorganiseren van de 41 Regiment Infanterie, 1956; 1266; 1 omslag
    - School Reserve Officieren en Kader Infanterie
      - Het corresponderen met het Ministerie van Oorlog, de Koninklijke Landmacht en kaderscholen inzake de inhoud van de opleidingen, 1945-1968; 1267; 1 omslag
      - Het oprichten van scholen reserve officieren en het wijzigen van hun organisatie, 1945-1968; 1268; 1 omslag
      - Het opstellen van aanwijzingen voor het verlenen van militaire bijstand, 1947-1948; 1269; 1 omslag
      - Het opstellen van vaste veiligheidsorders voor de Jan van Schaffelaerkazerne te Ermelo, 1947-1949; 1270; 1 omslag
      - Het opstellen van een vormingsinstructie voor de School Reserve Officieren en Kader Infanterie, 1952; 1271; 1 omslag
      - Het opstellen van jaarverslagen over de jaren 1952 en 1968, 1953 en 1969; 1272; 1 omslag
      - Het opstellen van A-orders (orders voor de dagelijkse gang van zaken), 1955; 1273-1274; 2 pakken
        - Nrs. 1-280 1955, 1273
        - Nrs. 281-571 1955, 1274
      - Het opstellen van schema's van de opleidingen, 1961, 1965; 1275; 1 omslag
      - Het organiseren van de Demonstratiecompagnie en het Oefen- en Beproevingsdetachement, 1965; 1276; 1 omslag
      - Verklaring van vernietiging van archiefbescheiden, 1993; 1277; 1 omslag
  - Korps Mobiele Colonne
    Het Korps Mobiele Colonne (KMC) wordt op 1 augustus 1955 per Koninklijke Besluit opgericht als zelfstandig (vierde) krijgsmachtonderdeel. De vaststelling van de organisatie van het KMC en de uitvoering van het besluit wordt gedaan door de minister van Oorlog. Het KMC wordt ingezet op aanwijzing van de Nationale Commandant BB, die de commandant van het korps operatieve aanwijzingen geeft. De financiering van het KMC geschiedt door de minister van Binnenlandse Zaken. Per KB van 1 februari 1963 wordt het KMC opgenomen in de Koninklijke Landmacht. Op 8 maart 1963 wordt bij gemeenschappelijke beschikking van de ministers van Defensie en Binnenlandse Zaken aan het KB nadere uitvoering gegeven. Het KMC ressorteert onder de bevelhebbers der Landstrijdkrachten en de korps-commandant KMC ressorteert onder bevel van de Nederlandse Territoriale Bevelhebber. De minister van Defensie draagt onder meer zorg voor het vaststellen van de organisatie, de voorziening met het benodigde personeel en de opleiding en oefening van het personeel. In 1984 wordt een begin gemaakt met het afstoten van de brandweercolonnes van het KMC. Het Korps wordt uiteindelijk alleen gevormd door de colonnes reddings-/geneeskundige dienst, de ziekenautocompagnieën en de eenheid voor de nooddrinkwatervoorziening.